臺灣高雄地方法院民事裁定
                                    110年度鳳簡字第419號
原      告  周韶華  
被      告  吳德忠  


上列當事人間請求損害賠償事件，本院裁定如下：
    主  文
本件應再開言詞辯論。
本件改依通常程序審理。
    理  由
一、按法院於言詞辯論終結後，宣示裁判前，如有必要得命再開
    言詞辯論，民事訴訟法第210 條定有明文。
二、經查，本件於民國111 年2 月9 日言詞辯論終結後，因尚有
    應行調查之事項，爰命再開言詞辯論。
三、又按關於財產權之訴訟，其標的之金額或價額在新臺幣（下
    同）50萬元以下者，適用本章所定之簡易程序；下列各款訴
    訟，不問其標的金額或價額一律適用簡易程序︰一、因建築
    物或其他工作物定期租賃或定期借貸關係所生之爭執涉訟者
    。二、僱用人與受僱人間，因僱傭契約涉訟，其僱傭期間在
    一年以下者。三、旅客與旅館主人、飲食店主人或運送人間
    ，因食宿、運送費或因寄存行李、財物涉訟者。四、因請求
    保護占有涉訟者。五、因定不動產之界線或設置界標涉訟者
    。六、本於票據有所請求而涉訟者。七、本於合會有所請求
    而涉訟者。八、因請求利息、紅利、租金、退職金或其他定
    期給付涉訟者。九、因動產租賃或使用借貸關係所生之爭執
    涉訟者。十、因第一款至第三款、第六款至第九款所定請求
    之保證關係涉訟者。十一、本於道路交通事故有所請求而涉
    訟者。十二、適用刑事簡易訴訟程序案件之附帶民事訴訟，
    經裁定移送民事庭者；因訴之變更、追加或提起反訴，致其
    訴之全部或一部，不屬第427 條第1 項及第2 項之範圍者，
    除當事人合意繼續適用簡易程序外，法院應以裁定改用通常
    訴訟程序，並由原法官繼續審理，民事訴訟法第427 條第1
    項、第2 項、第435 條第1 項分別定有明文。又按簡易事件
    因訴之變更、追加或提起反訴，致其訴之全部或一部，不屬
    於民事訴訟法第427 條第1 項及第2 項之範圍者，除當事人
    合意繼續適用簡易程序外，承辦法官應以裁定改用通常訴訟
    程序，並將該簡易事件報結後改分為通常訴訟事件，由原法
    官依通常訴訟程序繼續審理，同一地方法院適用簡易程序審
    理事件事務分配辦法第7 條第1 項亦有明文。
四、經查，本件原告起訴時主張基於承攬之法律關係，請求被告
    給付45萬3,600 元及法定遲延利息，嗣於民國110 年9 月7
    日具狀主張基於承攬之法律關係，追加請求被告給付8 萬元
    及法定延遲利息，是原告追加後之訴訟標的金額已逾民事訴
    訟法第427 條第1 項規定之50萬元，且非屬同條第2 項應適
    用簡易程序之訴訟，即非適用簡易訴訟程序之範圍，復因被
    告未曾於言詞辯論期日到場，亦未提出書狀為何陳述，難認
    其有適用簡易程序之合意，揆諸前揭規定，自應裁定改適用
    通常訴訟程序，並由原法官繼續審理。
五、依民事訴訟法第210 條、第435 條第1 項，裁定如主文。
中　　華　　民　　國　 111 　 年　　2 　　月　　25　  日
                  鳳山簡易庭  法　官  吳文婷
上為正本係照原本作成。　　　　　　　　　
本裁定不得抗告。
中　　華　　民　　國　　111 　年　　2 　　月　　25　　日
                              書記官  洪嘉慧